臺灣板橋地方法院民事裁定　九十一年度聲字第一四五八號
　　聲　請　人　　聯穎電線廠股份有限公司
　　法定代理人　　甲○○
　　聲　請　人　　丁○○
　　相　對　人　　宏興立實業有限公司
　　兼法定代理人　戊○○
　　相　對　人　　呂寶儼
　　　　　　　　　丙○○
　　　　　　　　　乙○○
右當事人間請求侵權行為損害賠償事件，聲請人即原告於訴訟視為撤回起訴後，聲請
續行訴訟，本院裁定如左：
    主      文
聲請駁回。
聲請程序費用由聲請人即原告負擔。
    理      由
一、本件聲請人聲請意旨略以：聲請人之訴訟代理人陳培豪律師於鈞院指定民國九十
    一年七月十一日下午二時三十分之言詞辯論期日因故遲到五分鐘，聲請人並非「
    受合法通知但未到場」，不應視兩造為合意停止訴訟程序，且聲請人等並無停止
    訴訟之意思，故鈞院無得爰用民事訴訟法第一百九十條規定，以兩造未聲請續行
    訴訟，故視原告等為撤回起訴，爰依同法第一百九十一條但書規定請法依職權再
    開訴訟程序，續行審理本案，以維訴訟經濟原則、節省國家資源等語。
二、按當事人於辯論期日到場不為辯論者，視同不到場；當事人兩造遲誤言詞辯論期
    日者，除別有規定外，視為合意停止訴訟程序；合意停止訴訟程序之當事人，如
    於四個月內不續行訴訟者，視為撤回其訴或上訴。民事訴訟法第三百八十七條、
    第一百九十一條前段及第一百九十條前段定有明文。職是，當事人一造遲誤言詞
    辯論期日，他造雖到場但不為辯論者，即屬兩造遲誤言詞辯論期日，除別有規定
    外，視為合意停止訴訟程序。如當事人不於四個月內續行訴訟，即視為撤回其訴
    或上訴，初不因其為明示合意停止或擬制合意停止而異，如此解釋始符合民法第
    一百九十條、第一百九十一條之立法意旨（最高法院八十七年度臺抗字第五六三
    號裁定意旨參照）。
三、經查本院受理聲請人與相對人間九十一年度訴字第八六二號侵權行為損害賠償事
    件，本院於九十一年五月二十三日言詞辯論期日時，當庭向原告共同訴訟代理人
    陳培豪律師及被告宏興立實業有限公司法定代理人戊○○（兼被告）面告以改訂
    九十一年七月十一日下午二時三十分續行辯論，兩造應自行到庭，不另通知，並
    另製作庭期通知單合法送達未到庭之被告呂寶儼、丙○○、乙○○三人等情，有
    言詞辯論筆錄一份及送達證書三份在卷可佐，是兩造於九十一年七月十一日言詞
    辯論期日前已受合法知。乃聲請人於九十一年七月十一日遲誤言詞辯論期日未到
    場辯論，相對人宏興立實業有限公司及戊○○拒絕辯論（有言詞辯論筆錄一份在
    卷可佐），即該當民事訴訟法第一百九十一條前段構成要件，應視為合意停止訴
    訟程序，其逾四個月未聲請續行訴訟程序，自應視為聲請人撤回其訴。即聲請人
    對於其遲誤該次言詞辯論期日之情，既未有爭執，到場之相對人復拒絕辯論，不
    問兩造間是否有合意停止之意，依民事訴訟法第一百九十一條前段規定，已擬制
    為合意停止訴訟程序。該條但書所謂「法院認為必要時，得依職權續行訴訟」，
    僅限於擬制合意停止後四個月內，法院始得依職權續行。蓋於四個月內未續行（
    不問係依當事人聲請，或依職權），依同法第一百九十條前段規定，已視為撤回
    ，此為訴訟法上當然之效果，法院無得再依職權續行復活已終結之訴訟程序。是
    聲請人聲請續行前開訴訟程序，尚非有據，不應准許。
四、依民事訴訟法第九十五條、第七十八條，裁定如主文。
中　　　華　　　民　　　國　　九十一　　年　　　十二　　月　　十一　　日
                                臺灣板橋地方法院民事第一庭
~B法　　　官　黃信滿
右為正本係照原本作成
如對本裁定抗告須於裁定送達後五日內向本院提出抗告狀，並應繳納抗告費新台幣四
十五元。
中　　　華　　　民　　　國　　九十一　　年　　　十二　　月　　十一　　日
~B法院書記官　吳美瑤
